# 关于未分配利润转增资本，投资单位的会计处理！

提问人：landou 时间：2017-07-03 10:01:41
求助，请教版主，被投资单位未分配利润转增资本，做为合并该被投资单位的股东是否做账？该如何做账？如果不做账是否对合并报表有影响？

回答人：chenyiwei
被投资单位未分配利润转增资本，是其所有者权益的内部结转，股东在其净资产中所占的份额和风险报酬特征并无变化。所以对股东而言是不具有商业实质的交易。股东不论对其股权投资是作为金融资产核算，还是作为长期股权投资按权益法或者成本法核算，对此都不做账务处理，仅作备查登记（记录持股数量的增加）。 另外，子公司的此类事项对母公司的合并报表无影响。合并报表层面仍需将子公司的股东权益还原到其最初来源。